【裁判字號】    92,訴,88
【裁判日期】    920619
【裁判案由】    違反槍砲彈藥刀械管制條例
【裁判全文】
臺灣花蓮地方法院刑事判決                            九十二年度訴字第八八號
    公  訴  人  臺灣花蓮地方法院檢察署檢察官
    被      告  甲○○
    選任辯護人  簡燦賢律師
右列被告因違反槍砲彈藥刀械管制條例案件，經檢察官提起公訴（九十二年度偵字第
一一五０號），本院判決如左：
    主  文
甲○○未經許可，寄藏可發射子彈具有殺傷力之土造長槍，處有期徒刑壹年貳月，併
科罰金新臺幣壹萬元，罰金如易服勞役，以新臺幣玖佰元即銀元參佰元折算壹日。緩
刑肆年。
扣案之土造長槍壹枝（槍枝管制編號0000000000號）、一二ＧＡＵＧＥ制
式霰彈參顆均沒收。
    事  實
一、甲○○明知未經許可不得寄藏槍枝及子彈，竟於民國八十六年間，在花蓮縣富里
    鄉○○村○○街，受年籍不詳、名為梁尚志之成年男子所託，而未經許可，無故
    代為保管受寄具有殺傷力之土造長槍一枝（槍枝管制編號0000000000
    號）、一二ＧＡＵＧＥ制式霰彈四顆（其中一顆業因鑑驗而試射用罄）、已擊發
    之霰彈殼一顆等物，並將之藏置於花蓮縣富里鄉○○村○○街○段三五號自宅內
    倉庫。嗣於九十二年一月二十八日上午九時許，在花蓮縣卓溪鄉卓清村清水山區
    保留地腦寮產業道路旁為警當場查獲，並扣得前開土造長槍一枝、霰彈四顆、已
    擊發之霰彈殼一顆等物。
二、案經花蓮縣警察局玉里分局報告臺灣花蓮地方法院檢察署檢察官偵查起訴。
    理  由
一、訊據被告甲○○對於右揭犯罪事實均坦承不諱，並有前開土造長槍一枝、霰彈四
    顆（其中一顆業因鑑驗而試射用罄）、已擊發之霰彈殼一顆扣案可佐。而扣案之
    土造長槍一枝、霰彈四顆經送內政部警政署刑事警察局鑑定結果，認土造長槍係
    由具擊發機構之木質槍身加裝土造金屬槍管而成，機械性能良好，可擊發一二Ｇ
    ＡＵＧＥ制式霰彈，具有殺傷力；霰彈四顆則均係一二ＧＡＵＧＥ制式霰彈，均
    具殺傷力，此有該局中華民國九十二年四月七日、刑鑑字第０九二００二七三六
    八號鑑定書乙份附卷可稽（見偵卷第八頁至第十五頁），足認被告之自白與事實
    相符，堪以採信。選任辯護人雖另辯以：被告業已供承前開槍枝及子彈係案外人
    梁尚志所寄放，故有槍砲彈藥刀械管制條例第十八條第一項後段減刑或免刑規定
    之適用云云，惟查前開條文係在規範「已移轉持有而據實供述全部槍砲、彈藥、
    刀械之來源或去向，因而查獲者」而言，究與本件情形不同，要無前開條文之適
    用，附此敘明。綜上所述，本案事證業已明確，被告之犯行堪以認定，應予依法
    論科。
二、查扣案之土造長槍及制式霰彈分別屬於槍砲彈藥刀械管制條例第四條第一項第一
    款、第二款所稱可發射子彈具有殺傷力之槍枝及子彈，依據同條例第五條之規定
    ，非經主管機關許可不得寄藏，被告甲○○未經主管機關許可而寄藏上開槍枝及
    子彈，核其所為，係犯槍砲彈藥刀械管制條例第十一條第四項之未經許可寄藏槍
    枝罪及同條例第十二條第四項之未經許可寄藏子彈罪。扣案之槍枝一枝係屬可發
    射子彈具有殺傷力之土造長槍業如前述，故被告所為應係犯槍砲彈藥刀械管制條
    例第十一條第四項之罪，公訴意旨漏未斟酌此點，而認被告係犯同條例第八條第
    四項之未經許可持有獵槍罪，尚有未洽，惟其基本事實同一，本院自應予審理，
    並變更其起訴法條。被告寄藏前開槍枝及子彈之行為，係受人委託代為保管，其
    保管本身雖亦屬持有，惟此持有乃係寄藏之當然結果，故不予論罪。被告同時寄
    藏前開槍枝及子彈，為想像競合犯，應依刑法第五十五條前段之規定，從一重論
    以未經許可寄藏槍枝罪處斷。被告前開犯行係屬寄藏槍枝及子彈，公訴人誤認係
    持有之行為，且將查獲之制式霰彈由四顆誤載為五顆，均有未合，併此敘明。爰
    審酌被告犯罪之動機及目的、對社會所生之危害、其家庭生活狀況，及其犯後坦
    承犯行，猶有悔意等一切情狀，量處如主文所示之刑，並就併科罰金部分，諭知
    易服勞役之折算標準。查被告前於八十一年間，因犯竊盜案件而受有期徒刑以上
    刑之宣告，經諭知緩刑三年期滿未經撤銷，故其刑之宣告業失其效力，此有卷附
    台灣高等法院被告全國前案紀錄表乙份在卷可按，其經此起訴審判，當知所警惕
    ，信無再犯之虞，本院認所宣告之刑以暫不執行為適當，併諭知緩刑四年，用啟
    自新。扣案之土造長槍一枝及具殺傷力之霰彈四顆，除其中霰彈一顆業因試射供
    鑑而僅剩彈殼，故不宣告沒收外，其餘物品均為非經主管機關許可不得持有之物
    ，係屬違禁物，爰依刑法第三十八條第一項第一款之規定宣告沒收。
據上論斷，應依刑事訴訟法第二百九十九條第一項前段、第三百條，槍砲彈藥刀械管
制條例第十一條第四項、第十二條第四項，刑法第十一條前段、第四十二條第二項、
第五十五條前段、第七十四條第一項第一款、第三十八條第一項第一款，罰金罰鍰提
高標準條例第二條之規定，判決如主文。
本案經檢察官乙○○到庭執行職務
中      華      民      國    九十二    年     六     月     十九       日
                              臺灣花蓮地方法院刑事庭
                                  審判長法  官  賴淳良
                                        法  官  鄭培麗
                                        法  官  鄭光婷
右正本證明與原本無異。
如對本判決不服，應於送達後十日內，向本院提出上訴狀。（應抄附繕本）
                                        法院書記官
中      華      民      國    九十二    年     六     月   二十四       日
附錄本判決論罪之法律條文：
槍砲彈藥刀械管制條例第十一條第四項
未經許可，持有、寄藏或意圖販賣而陳列第一項所列槍砲者，處一年以上七年以下有
期徒刑，併科新臺幣七百萬元以下罰金。
槍砲彈藥刀械管制條例第十二條第四項
未經許可，持有、寄藏或意圖販賣而陳列子彈者，處五年以下有期徒刑，併科新台幣
三百萬元以下罰金。


司法院資訊處製作；財團法人民間司法改革基金會備份。
